臺灣高等法院臺南分院刑事判決　　　　100年度上訴字第114號
上　訴　人
即　被　告　吳佩青
選任辯護人　林金宗律師
即扶助律師
上列上訴人因強盜等案件，不服臺灣臺南地方法院九十九年度訴
字第三八九號中華民國九十九年十一月十九日第一審判決（起訴
案號：臺灣臺南地方法院檢察署九十九年度偵字第二五五一號）
，提起上訴，本院判決如下：
    主  文
原判決關於強盜及定執行刑部分均撤銷。
吳佩青犯竊盜罪（竊取硬幣部分），累犯，處有期徒刑肆月，扣
案之黑色半罩式安全帽壹頂及深色口罩壹個均沒收；又犯攜帶兇
器強盜未遂罪，累犯，處有期徒刑肆年，扣案之黑色半罩式安全
帽壹頂及深色口罩壹個均沒收。
其他上訴駁回（即竊取機車，處有期徒刑伍月部分）。
吳佩青上開撤銷改判部分所處之刑，與上訴駁回部分所處之刑，
應執行有期徒刑肆年陸月。扣案之黑色半罩式安全帽壹頂及深色
口罩壹個均沒收。
    事  實
一、吳佩青前因施用毒品案件，經臺灣臺南地方法院判處有期徒
    刑一年，嗣經減刑為有期徒刑六月；又因贓物案件，經同院
    判處有期徒刑二月。上開二罪經同院裁定應執行有期徒刑七
    月，於民國九十八年一月十七日執行完畢；仍不知儆惕，復
    意圖為自己不法之所有，於九十九年一月十二日上午六時許
    ，在臺南市○區○○街五０號前（水交社市場旁），見林郭
    瑞美所有於九十九年一月四日上午十時許，在臺南市○○區
    ○○路一五九號之一前，遭不詳姓名人士竊取，嗣停放該處
    之車牌號碼ＮＧＥ－七二八號重型機車鑰匙未取下，即發動
    電門竊取該機車得手。吳佩青竊得該車後，另基於意圖為自
    己不法之所有之竊盜犯意，於同日上午七時許，騎乘該機車
    至臺南市仁德區仁愛里（原臺南縣仁德鄉仁愛村）仁愛五二
    四號「檳榔世家」檳榔攤，將該機車停在檳榔攤前，向店員
    顏祥秀佯稱要等人，並為掩飾其真實身分，而穿戴其所有之
    黑色半罩式安全帽一頂及深色口罩一個進入店內，嗣乘顏祥
    秀招呼顧客疏未注意之際，徒手竊得顏祥秀置於櫃檯上硬幣
    盒內之硬幣多枚共約新臺幣（下同）三百餘元，旋為顏祥秀
    發覺，顏祥秀乃口呼：妳偷我的錢，把錢還給我等語，並唯
    恐損失更多金錢，立刻入內將櫃檯未上鎖之抽屜拉開，取出
    其內紙鈔約一千元。吳佩青見狀，竟另起強盜之犯意，拿起
    置於櫃檯客觀上對人之生命、身體構成威脅、具有危險性而
    足以供兇器使用之檳榔刀一把，指向顏祥秀，揚言「搶劫」
    ，喝令顏祥秀將現金交出，並出手抓取顏祥秀手中金錢，以
    此等強脅方法，至使顏祥秀不能抗拒；然因顏祥秀護錢心切
    ，勉力與吳佩青拉扯而未得逞。頃而，顏祥秀仍因害怕而跑
    至檳榔攤外，吳佩青乃持上開檳榔刀跑到檳榔攤外，跨上停
    放檳榔攤前之上開機車，欲騎乘逃逸。顏祥秀為奪回遭竊之
    硬幣，又鼓起勇氣勉強上前與吳佩青發生拉扯，奮力拉下吳
    佩青，將上開機車推倒地下，搶下吳佩青手持之上開檳榔刀
    ，丟在地上，吳佩青乃跑至對面馬路，攔下不知情之蔡佩源
    騎乘之車牌號碼七八六─ＣＳＷ重型機車，央求蔡佩源將其
    載至臺南市○○路之「水交社」旁逃逸他去。嗣警方據報前
    往檳榔攤現場處理，扣得吳佩青留置現場之上開機車一部、
    掉落現場之黑色半罩式安全帽一頂及深色口罩一個。顏祥秀
    亦因與持檳榔刀之吳佩青拉扯時，右手大拇指受有一處刀傷
    、右手食指及中指之第一、二指節（自指尖算起）交接處受
    有長約一公分餘之刀傷各一處之傷害（傷害部分未據告訴）
    ；警方嗣循線於同年月十四日中午十二時四十分許，在臺南
    市○區○○街八八號旁廢棄空屋內，查獲吳佩青，並扣得吳
    佩青作案時身著之紅色外套一件。
二、案經顏祥秀訴由臺南市警察局歸仁分局報告臺灣臺南地方法
    院檢察署檢察官偵查起訴。
    理  由
壹、有關證據能力部分：
一、按被告以外之人於審判外之言詞或書面陳述，除法律有規定
    者外，不得作為證據，刑事訴訟法第一百五十九條第一項定
    有明文。查告訴人顏祥秀於警詢之陳述，係被告以外之人於
    審判外之陳述，被告及其選任辯護人均不同意作為證據，原
    則上不得作為認定被告犯罪之證據，復無證據得證上開告訴
    人於警詢中之陳述具有刑事訴訟法第一百五十九條之二所示
    「具有較可信之特別情況，且為證明犯罪事實存否所必要」
    之回復證據能力之外部情況要件，是上開告訴人於警詢之陳
    述，應不得採為本案證據。
二、次按被告以外之人於審判外之陳述，雖不符前四條（指刑事
    訴訟法第一百五十九條之一至第一百五十九條之四）之規定
    ，而經當事人於審判程序同意作為證據，法院審酌該言詞陳
    述或書面陳述作成時之情況，認為適當者，亦得為證據，刑
    事訴訟法第第一百五十九條之五第一項定有明文。查，被告
    及其辯護人、檢察官就本判決所引用下列被告以外之人於審
    判外之供述證據（除上開顏祥秀於警詢之供述外），於本院
    準備程序及審理時均同意作為證據（見本院卷第五五頁背面
    、七五頁背面至七六頁），本院審酌此等證據資料作成或取
    得之狀況，均無非法或不當取證之情事，亦無顯不可信之情
    況，故認為適當而均得作為證據。
貳、實體部分
一、訊據被告對於上開時地竊得被害人郭瑞美所有之機車，騎至
    上開檳榔攤，身穿紅色外套，戴著黑色半罩式安全帽及深色
    口罩進入檳榔攤內，佯稱等人，伺機徒手竊得硬幣約三百餘
    元，之後曾拿店內之檳榔刀，嚇退告訴人，欲騎上開機車離
    去時，告訴人上前拉扯，造成告訴人右手受傷，其乃攔下蔡
    佩源騎乘之機車離去等事實，均已坦承不諱；惟矢口否認有
    何強盜之犯行，辯稱：伊竊取硬幣被發現後，告訴人抓住伊
    外套領口，要伊還錢，伊為了逃走，右手順手拿取桌上的檳
    榔刀，置於胃前方約十公分處，告訴人看到伊拿刀，就尖叫
    跑出去，伊就出去牽機車，已經發動跨上，告訴人過來搶伊
    所拿的檳榔刀，因而受傷，告訴人叫伊還錢，伊叫告訴人走
    開，兩人就一直拉扯，然後機車倒地，伊就跑到對面，攔下
    蔡佩源載伊離開，伊並未喊「搶劫」等語；選任辯護人則以
    扣案之檳榔刀為檳榔攤櫃台上所擺置之器械，非被告攜至犯
    罪現場，被告並無攜帶兇器之行為；被告於告訴人抓住其領
    口時，雖順手拿起檳榔刀，但未喊「搶劫」，亦未強取紙鈔
    ，告訴人應無「不能抗拒」之情形存在，參照司法院大法官
    會議釋字第六三０號解釋，被告之行為尚難論以強盜或準強
    盜罪等語。經查：
(一)、被告竊取機車及硬幣約三百餘元之事實，業據其坦承在卷（
    見原審卷第五一至五二頁；本院卷第七五頁背面、一０八頁
    背面、一一０頁背面）。核與被害人林郭瑞美（見警卷第一
    六至一七頁）、顏祥秀供述之情節相符（見偵卷第七頁、原
    審卷第八二頁），並有上開機車照片一張、林郭瑞美領回失
    竊機車出具之贓物認領保管單、臺南縣警察局車輛尋獲電腦
    輸入單及臺南市警察局車輛協尋電腦輸入單各一紙附卷可憑
    （見警卷第一八至二０頁、三五頁）。按刑法之竊盜罪，其
    所保護者乃物之持有人對特定物之持有或占有法益，上開機
    車之原持有人（亦為所有人）林郭瑞美於警詢時供稱該機車
    係於九十九年一月四日上午十時許，在臺南市○○區○○路
    一五九號之一前失竊，林郭瑞美對該機車之占有狀態雖因該
    機車遭不詳姓名年籍之人竊盜而破壞，惟嗣後該不詳姓名年
    籍者將該機車騎至臺南市○區○○街五０號前（水交社市場
    旁）停放，就該機車仍屬有價值並尚可使用之物品，且機車
    油箱中仍有汽油等情以觀，應認該不詳姓名年籍者並未有將
    該機車棄置之意思，則被告竊取該機車得手，仍該當於竊盜
    罪之構成要件。足認被告上開任意性之自白與事實相符，應
    堪採信。被告竊盜犯行明確，堪予認定。
(二)、查，證人即告訴人顏祥秀於偵訊時結證略稱：伊發現被告竊
    取硬幣後，除指摘被告偷錢外，因抽屜內放有更多紙幣，乃
    由檳榔攤外入內將抽屜內之紙鈔拿出來，以免為被告所竊取
    。被告於發現伊手上拿著紙鈔，乃拿取檳榔桌子上的檳榔刀
    對其說『搶劫』，且用另外一隻手抓伊之手，二人因而發生
    扭打，後來伊抓著紙鈔往外衝，被告並未得逞等語（見偵卷
    第七頁）；證人顏祥秀於原審審理時復結證稱：「（之後呢
    ？妳說這樣被告有何動作？）被告此時已經將零錢放在身上
    ，我沒有去搶她，我就趕緊開抽屜先抓緊抽屜裡的紙鈔」。
    「（妳說她將零錢放在身上，妳將抽屜的錢抓緊，之後被告
    作何動作？）我覺得我的左後方有刀子，我就說幹嘛！被告
    說『搶劫』。「（被告是拿起刀子之後才說『搶劫』？還是
    說『搶劫』後才拿起刀子？）她是先拿起刀子後才對我說『
    搶劫』。「（被告為何要拿刀子對著妳？）因為他要搶錢，
    而且那時硬幣也在被告手上」。「（被告拿著刀子指著你時
    ，妳會害怕嗎？）會，我當時很害怕，都叫不出聲音來」。
    「（你的傷如何來的？）與被告拉扯中受傷的，我與被告拉
    扯時，被告拿著刀子，我去抓刀子，結果手就受傷了」。「
    （拉扯的原因，是因為妳想將被告的錢拿回來？）我是不想
    讓被告跑掉，想將錢拿回來」。「（妳覺得被告拿刀指妳是
    為了什麼？）她只想要錢」。「（妳從抽屜拿出錢後，被告
    就拿出檳榔刀？）我發現我左後方有刀子指著我」。「（九
    十九年一月十四日警詢中說被告拿檳榔刀時，有說要妳將錢
    交給她？）是」等語（見原審卷第八二至八四、八六、八七
    、八八頁）。於本院審理時復結證稱：被告係叫伊把抽屜裡
    的錢交給她時才拿刀子，其自抽屜內拿出之紙鈔約一千元，
    有一百元及五百元等語（見本院卷第七六頁背面）。被告雖
    於警詢時供承：告訴人看到我在拿桌上零錢，就跑進來與我
    發生拉扯，叫我把錢還給她，我因擺脫不了就順手拿起放在
    桌上檳榔刀，告訴人看到我拿刀就放開我等語（見警卷第二
    、三頁）。復於警詢時供承：「（根據被害人顏祥秀所述，
    妳竊取零錢遭其發現後，她就衝進檳榔攤內，取出放置抽屜
    內新臺幣紙鈔，當時妳就拿起檳榔刀威脅她，跟她說『搶劫
    』，叫她把錢交給妳，為何你說未喊『搶劫』呢？）我確實
    未喊搶劫，我只是叫她把錢拿給我而已。」等語明確（見警
    卷第五頁）。於原審準備程序時供承：伊竊取硬幣被發現後
    ，告訴人抓住伊外套領口，要伊還錢，伊為了逃走，右手順
    手拿取桌上的檳榔刀，置於胃前方約十公分處，告訴人看到
    伊拿刀，就尖叫跑出去，伊就出去牽機車，已經發動跨上，
    告訴人過來搶伊所拿的檳榔刀，因而‧‧‧等語（見原審卷
    第五九頁背面）。於本院審理時復供稱顏祥秀拿的現金都是
    一百元的等語（見本院卷第一一一頁背面）。被告之供述固
    與證人即告訴人顏祥秀之結證並非完全相符，然分析二人所
    述，被告乘被害人顏祥秀疏未注意之際，乘機竊取被害人置
    於檳榔攤上之硬幣約三百餘元，顏祥秀發現後，因擔心被告
    竊取抽屜內之紙鈔，故由檳榔攤外衝進檳榔攤內，將抽屜內
    之紙鈔約一千元取出，被告嗣拿取顏祥秀置於桌上之檳榔刀
    ，叫顏祥秀將紙鈔交付等情應為真實。被告抗辯伊為逃跑才
    拿起檳榔刀置於胃前十公分處，未喊「搶劫」，只叫顏祥秀
    將紙鈔交付等語，應係事後避重就輕之詞，不足採信。被害
    人顏祥秀既於被告竊得硬幣約三百元後，將抽屜內之紙鈔約
    一千元取出拿在手上，被告始拿取檳榔刀叫被害人交付紙鈔
    ，足認被告已另起強盜之犯意，堪予認定，被告抗辯伊無強
    盜犯意，自無足採。又按強盜罪之所謂「不能抗拒」，係指
    行為人所為之強暴、脅迫等不法行為，就當時之具體事實，
    予以客觀之判斷，足使被害人身體上或精神上達於不能或顯
    難抗拒之程度而言（最高法院九十一年度臺上字第二九０號
    、八十年度臺上字第二五九八號判決參照），被告正值青年
    ，執持足以傷害人生命身體之銳利檳榔刀（詳後），近身距
    離指向亦為女子之告訴人，對之施以強脅，喝令交出金錢，
    衡諸被告較被害人顏祥秀年輕、身材較高且壯（見本院卷第
    七九頁），雙方之年紀、身體狀況及被告對之所施強脅之情
    節，在客觀上堪認已足以壓抑告訴人之自由意志，而使之達
    於不能抗拒之程度，況且告訴人在與被告拉扯之過程中，告
    訴人曾因害怕而先行跑至檳榔攤外，拉扯時亦造成告訴人之
    右手大拇指、食指及中指受有上開刀傷，此為被告所承認，
    業見前述，而被告於審理中復承認其拿檳榔刀就是要告訴人
    將其放開等語（見原審卷第九三頁），自當係欲使告訴人心
    生畏懼，無法抵抗，益徵被告所為，客觀上顯已致令告訴人
    因顧及自身生命安危，不敢輕易與之抵抗，主觀上告訴人亦
    感到害怕驚懼，自由決定意志受有明顯侵害，已達於致令他
    人不能抗拒之強脅程度，足認告訴人所證述遭受加重強盜之
    情節，應與事實相符，辯護人辯稱被告之行為尚未至使告訴
    人達於不能抗拒之程度云云，自無足採。
(三)、被告於本院審理時辯稱伊警詢筆錄係服用安眠藥後所製作等
    語（見本院卷第七九頁背面）；然證人玉井分局偵查隊小隊
    長即警詢筆錄製作員警詹俊隆於本院審理時結證被告於警局
    製作時並無服用藥物、意識不清之情況（見本院卷第一０九
    頁背面）。被告對證人詹俊隆之證述復表示無意見，足認被
    告所辯，亦係事後卸責之詞，委無足採。
(四)、本件復有證人蔡佩源於警詢及偵查中之結證明確（見警卷第
    一三至一五頁，偵卷第六至八頁），並有臺南縣警察局歸仁
    分局刑案現場勘察紀錄表、檳榔世家遭強盜案現場圖各一紙
    、現場照片三六張附卷可查（見警卷第三一至三六、三八至
    四五頁，偵卷第一三至一八頁），此外，亦有被告遭查獲時
    身穿之上開紅色外套、其掉落現場之上開黑色半罩式安全帽
    、深色口罩扣案及其留置現場之上開機車一部（業經發還）
    可稽，另本件案發後，警方據報前往上開檳榔攤現場採集相
    關跡證，經送驗結果，其中採自上開安全帽皮屑斑跡、採自
    上開口罩斑跡及採自上開機車把手斑跡棉棒DNA為同一女性
    ，與臺南縣警察局永康分局九十七年九月十日南縣警刑字第
    ０九七０九０三八─０一號刑事案件證物採驗紀錄表送驗涉
    嫌人吳佩青（即本件被告）ＤＮＡ─ＳＴＲ型別相同，該型
    別在臺灣地區中國人中分布之機率預估為（二.七０）乘（
    一０之負二一次方）等情，亦有上開證物清單、上開第00
    00000000號鑑驗書及上開刑案現場勘察紀錄表各一
    份在卷可憑（見警卷第三七頁，偵卷第一二、一三頁），且
    告訴人在與執持上開檳榔刀之被告發生拉扯之過程中，造成
    告訴人右手大拇指受有一處刀傷、右手食指及中指之第一、
    二指節交接處受有長約一公分餘之刀傷各一處之情，業經原
    審於審理中當庭丈量告訴人右手食指寬度約一公分之情無訛
    （見原審卷第八八頁），亦有告訴人傷勢照片二張附卷足佐
    （見警卷第四五頁），足認被告確有持刀強脅被害人交付財
    物之行為。
(五)、綜上所述，本件事證明確，被告上開竊盜及強盜未遂之犯行
    堪以認定，應依法論科。
二、按犯強盜罪而有刑法第三百二十一條第一項各款情形之一者
    ，應論以同法第三百三十條第一項之加重強盜罪。又刑法第
    三百二十一條第一項第三款所謂之「攜帶兇器」，其兇器種
    類並無限制，凡客觀上足以對人之生命、身體、安全構成威
    脅，具有危險性之兇器均屬之，且祇須行為時攜帶此種具有
    危險性之兇器為已足，不以攜帶之初有行兇之意圖或行為時
    已有使用為必要（最高法院九十二年度臺上字第一八四七號
    、九十一年度臺上字第三四三一號判決參照），其兇器之由
    來如何，亦無所限制，祇須在竊盜、強盜當時攜帶之為已足
    （最高法院九十五年度臺上字第三三二八號判決意旨參照）
    。被告強盜告訴人時手持之上開檳榔刀，刀刃長約十一公分
    ，業經證人即告訴人於原審審理時結證在卷（見原審卷第八
    八頁），該檳榔刀並造成告訴人右手大拇指、食指及中指受
    有上開刀傷，其中刀刃部分為金屬製品，質地堅硬，甚為鋒
    利，亦有檳榔刀照片二張附卷可查（見警卷第三五頁），顯
    見該檳榔刀在客觀上對人之生命、身體、安全具有危險性，
    足供作為兇器使用。核被告竊取開機車之行為，係犯刑法第
    三百二十條第一項之竊盜罪。被告竊取顏祥秀持有之硬幣約
    三百元之行為，係犯刑法第三百二十條第一項之竊盜罪。被
    告持檳榔刀強脅顏祥秀交付紙鈔未遂之行為，係犯刑法第三
    百三十條第二項、第一項之加重強盜未遂罪。選任辯護人辯
    稱被告之行為，應僅構成刑法第三百二十條第一項之竊盜罪
    ，不另構成刑法第三百三十條第二項、第一項之加重強盜未
    遂罪，尚無足採。被告所犯上開二竊盜罪及加重強盜未遂罪
    ，犯意各別，行為互異，應予分論併罰。起訴意旨雖認被告
    關於上開檳榔攤內之犯行，係涉犯刑法第三百二十九條之準
    強盜罪嫌（見起訴書第四頁）；惟按刑法第三百二十九條準
    強盜罪之因防護贓物，而當場施以強暴、脅迫，係指竊盜或
    搶奪犯，將他人財物移歸自己實力支配之下後，為保護該贓
    物不被奪回，對追奪者施以強暴脅迫之行為。若於行竊或搶
    奪時，以強暴脅迫之手段，使人不能抗拒，以奪得他人之物
    者，則其本質上即屬強盜行為，應成立強盜罪而非準強盜罪
    。被告原係意圖為自己不法之所有，趁被害人疏於注意之際
    ，竊得被害人之硬幣三百餘元，該硬幣既已置於被告實力支
    配之下，核其行為，自已達於竊盜既遂之程度。被告在上開
    檳榔攤內，本欲竊盜金錢，惟其竊得硬幣遭告訴人發現後，
    見告訴人自櫃檯抽屜中取出紙鈔，乃拿起櫃檯上之檳榔刀一
    把，指向告訴人，揚言「搶劫」，喝令交出現金，並出手抓
    取告訴人手中金錢，行為人顯係另起強盜之犯意，並實施強
    盜之行為甚明；被告所為強脅方法，顯已至使告訴人不能抗
    拒，雖然告訴人因護錢心切，勉與被告發生拉扯，惟告訴人
    旋即因為害怕而跑至檳榔攤外，又告訴人在與被告拉扯過程
    中，右手手指確實受有上開傷害，詳如前述，堪認被告係於
    竊盜得手後，遭告訴人發現，而另起加重強盜行為，依前開
    說明，應成立加重強盜未遂罪，而無論以準強盜罪之餘地。
    是被告就上開檳榔攤內之犯行，除犯刑法第三百二十條第一
    項之竊盜罪外，另犯刑法第三百二十八條第一項、第四項之
    強盜未遂罪，而有刑法第三百二十一條第一項第三款之情形
    ，應論以刑法第三百三十條第一項、第二項之攜帶兇器之加
    重強盜未遂罪；起訴意旨關於此部分認被告涉犯刑法第三百
    二十九條之準強盜罪嫌云云，容有未洽，惟其起訴之基本事
    實同一，本院仍得變更起訴法條予以審理。被告前因施用毒
    品案件，經臺灣臺南地方法院判處有期徒刑一年，嗣經減刑
    為有期徒刑六月；又因贓物案件，經同院判處有期徒刑二月
    。上開二罪經同院裁定應執行刑有期徒刑七月，於九十八年
    一月十七日執行完畢。有臺灣高等法院被告前案紀錄表在卷
    可稽，其於有期徒刑執行完畢後，五年內故意再犯本件法定
    刑有期徒刑以上之罪，為累犯，應依刑法第四十七條第一項
    之規定加重其刑。被告強盜未遂之行為，應依刑法第二十五
    條第二項之規定減輕其刑。另按犯人在犯罪未發覺之前，向
    該管公務員告知其犯罪，而不逃避接受裁判，即與刑法第六
    十二條規定自首之條件相符；復按刑法第六十二條前段所規
    定之自首，係以對於未發覺之犯罪自首而受裁判為要件，故
    犯罪行為人應於有偵查犯罪職權之公務員未發覺犯罪事實或
    犯罪人之前自首犯罪，且接受裁判，兩項要件兼備，始得依
    刑法關於自首之規定減輕其刑（最高法院六三年臺上字第一
    一０一號判例、八六年度臺上字第一九五一號判決參照）；
    被告於原審審理中逃匿，經原審法院傳喚未到庭，函警拘提
    未獲，旋因另案刑期執行之保外生產完畢後脫逃，由臺灣臺
    南地方法院檢察署檢察官於九十九年四月六日發布通緝，而
    於九十九年五月三十日逮捕到案等情，有臺灣高等法院在監
    在押全國紀錄表、原審法院公務電話紀錄表、送達證書、臺
    灣高等法院通緝紀錄表、原審法院刑事報到單、準備程序筆
    錄、拘票及臺南市警察局第二分局拘提未獲報告書附卷可憑
    （見原審卷第一九、二二、二五、二六、三0至三三、三七
    至四二頁），被告在原審審理中既已逃匿，即無接受裁判之
    意思，核與刑法第六十二條前段所規定自首之要件不合，自
    不得依自首規定減輕其刑，併予說明。
三、撤銷改判部分
    原審以被告於「檳榔世家」檳榔攤內之犯行明確，依法論罪
    科刑，固非無見；惟查，被告既於竊盜既遂後，另起強盜犯
    意，核其所為，係犯竊盜及加重強盜未遂罪，且犯意各別，
    應予分論併罰，原判決論以加重強盜罪，尚有未合，被告上
    訴意旨仍執陳詞，否認加重強盜罪犯行，固無理由，但原判
    決此部分既有未當，自屬無可維持，應由本院予以撤銷改判
    ，其定執行之部分，亦因之失所附麗，應併予撤銷。爰審酌
    被告正值青年，不思以正當之方式獲取財物，因缺錢花用，
    竟在檳榔攤內伺機偷竊金錢，侵害他人財產安全，經人發現
    ，竟未停止，反另起強盜犯意強盜財物，造成他人受傷，危
    害社會治安重大，被告法紀觀念淡薄，惡性非輕，惟念其犯
    後承認竊盜機車，否認加重強盜犯行，然承認執持兇器，迄
    今尚未與告訴人和解賠償，暨被告之犯罪動機、目的、手段
    及所生危害等一切情狀，分別量處如主文第二項所示之刑，
    以資懲儆。扣案之黑色半罩式安全帽一頂及深色口罩一個係
    被告所有，且係供被告犯上開竊盜（硬幣部分）及加重強盜
    未遂罪所用之物，應依刑法第三十八條第一項第二款之規定
    ，宣告沒收。至於被告為上開加重強盜等犯行時身穿之紅色
    外套一件，與該等犯罪並無直接關係，爰不為沒收之宣告。
四、上訴駁回部分
    原判決以被告犯竊盜罪（竊取機車部分）犯行明確，依上開
    法文論罪科刑，並審酌被告正值青年，不思以正當之方式獲
    取財物，竟竊盜機車為代步工具，且另行犯罪，法紀觀念淡
    薄，及被告之犯罪動機、目的、手段及所生危害等一切情狀
    ，量處有期徒刑五月，以資懲儆。核其認事用法均無不合，
    量刑亦屬適當。又量刑輕重係屬事實審法院得依職權自由裁
    量之事項，苟已斟酌刑法第五十七條各款所列情狀而未逾越
    法定刑度，不得遽指為違法。又在同一犯罪事實與情節，如
    別無其他加重或減輕之原因，下級審量定之刑，亦無過重或
    失輕之不當情形，則上級審法院對下級審法院之職權行使，
    原則上應予尊重。本件原審就被告所犯竊取機車部分犯行，
    已依刑法第五十七條之規定審酌被告之上開情狀，而量處罪
    刑，難認有何刑度過重情形，被告上訴意旨任意指摘原判決
    此部分量刑過重，為無理由，應予駁回。
五、被告上開撤銷改判所處之刑與上訴駁回部分所處之刑，應定
    執行刑為如主文第四項所示。
六、據上論斷，應依刑事訴訟法第三百六十八條、第三百六十九
    條第一項前段、第三百六十四條、第二百九十九條第一項前
    段、第三百條、刑法第三百二十條第一項、第三百三十條第
    二項、第一項、第三百二十一條第一項第三款、第四十七條
    第一項、第五十一條第五款、第三十八條第一項第二款，刑
    法施行法第一條之一第一項、第二項前段，判決如主文。
本案經檢察官謝錫和到庭執行職務。
中    華    民    國    100    年    5    月    11    日
                  刑事第二庭    審判長法  官  葉居正
                                      法  官  張桂美
                                      法  官  陳春長
以上正本證明與原本無異。
竊取機車部分，檢察官、被告均不得上訴。
竊取硬幣部分，被告不得上訴。
竊取硬幣部分檢察官如不服本判決應於收受送達後10日內向本院
提出上訴書，其未敘述上訴理由者，並得於提起上訴後10日內向
本院補提理由書。
                                      書記官  邱如
中    華    民    國   100    年    5     月    11    日
附錄本案論罪科刑法條：
刑法第三百二十條第一項：
意圖為自己或第三人不法之所有，而竊取他人之動產者，為竊盜
罪，處五年以下有期徒刑、拘役或五百元以下罰金。
刑法第三百三十條第一項：
犯強盜罪而有第三二一條第一項各款情形之一者，處七年以上有
期徒刑。
刑法第三百二十條第一項第三款：
犯竊盜罪而有左列情形之一者，處六月以上五年以下有期徒刑：
三、攜帶兇器而犯之者。